+++
title = "Minuta del grupo FreeLux"
slug = "20040607185555516"
date = "2004-06-07T18:55:00-06:00"
[taxonomies]
tema = ["freelux"]
autor = ["jacob israel cervantes luevano"]
+++

Aquí está lo sucedido en la junta pasada de FreeLux, léase minuta, log,
resumen.. como lo quieran ver o entender.

LoboGris llega a FreeLux... pero veamos...

Llegamos Fernando Medina (nuevo miembro), Lobogris (Rafa) y yo (Jacob),
a eso de las 7:40 de la tarde/noche, porque al parecer la junta
empezaría como eso de la 7 u 8 p.m.

Alguien posteó por ahí que probablemente la junta sería a las 7 u 8 y
que los demás podían también a esa hora... yo ya no se que pensar al
respecto... pero en fin a lo que atañe:

<!-- more -->
Llegamos y ya tenían 2 horas de empezada la reunión (refierase a lo
dicho mas arriba)

Se encontraban Miguel Mosqueda, Sinué, Ánimas, Marquitos, Cybron13
(Barón), Ricardo Pérez y Luis Antonio Ramírez de Kerry

Las reuniones de FreeLux se llevarán a cabo cada 15 dias (a concenso de
todos), es mucho tiempo cada mes.

LoboGris,habló y explicó su experiencia en Caldera y SCO. También
platicó, configuró y puso en marcha WebDav con Apache (httpd).

Llevaremos a cabo lo siguiente la próxima junta, al cabo que la tarde y
noche es larga:

-   LoboGris se apunta a hablar y configurar PostFix (hay Inet
    disponible para las pruebas)
-   Miguel Mosqueda se apunto a exponer como compilar y configurar
    Qmail, y aplicación en el ITESI.
-   Luis Antonio de Kerry se apunta a platicar lo referente a Microsoft
    Exchange, Servidores de Correo y la Seguridad el cual implementan en
    Kerry. Ya sabremos porque dicen que es el niño pequeño que usa
    juguetitos de GRANDES. Quedó de traer material al respecto.
-   Ricardo Pérez se apuntó a platicar acerca de la parte electrónica de
    todo esto, ya que el es experto en los rollos de la electrónica.
-   Jacob se apuntó a platicar y la puesta en marcha del Ximian
    Connector para Exchange.

Sinue insiste en "¿cuándo los miembros FreeLux van a comentar lo de su
web personal?". Sinue hace un esfuerzo por darle a cada miembro del
grupo un espacio considerable para que cada miembro del grupo ponga ahí
sus chácharas y demás, blogs,o lo que les de su gana. Pero al parecer
nadie quiere. Señores: comenten algo al respecto.

No se trata de ver todo de golpe y porrazo si no verlo en varias
sesiones, pero al menos es lo que hasta ahora los miembros presentes
determinamos.

En lo que refiere a las juntas, empezaran entre 4 y 5 de la tarde,
siempre en Sábado. Como dije serán 2 juntas por mes ya no hay vuelta
atrás, una junta se terminará hasta ya no poder más, pero la otra tendrá
que finalizarse mas tardar a las 7:00p.m. debido al despacho de Sinue, a
menos que alguien disponga de algún lugar, terminaremos hasta que ya
quedemos completamente fastidiados cosa que no creo (al menos por mi no
hay probelma).

Así que chavos ¿cómo la ven? Comenten algo al respecto ¿o todo está
perfecto?.

Saludos a todos

